臺灣新北地方法院民事裁定
111年度聲字第274號
聲  請  人    臺灣靜電科技股份有限公司

兼法定代理人  許綜峰  
聲  請  人    楊靜慧  


相  對  人    王肇源  
上列當事人間聲請停止執行事件，本院裁定如下：
    主  文
一、聲請人供擔保新臺幣壹拾柒萬玖仟貳佰壹拾伍元後，本院11
    1年度司執字第124025號強制執行事件之執行程序，就相對
    人聲請強制執行之執行債權額超過新臺幣壹佰陸拾陸萬參仟
    捌佰元本息部分，於本院111年度訴字第2636號確認本票債
    權不存在等事件裁判確定或因撤回、和解、調解而終結之前
    ，應暫予停止。
二、聲請人其餘聲請駁回。
    理  由
一、按有回復原狀之聲請或提起再審或異議之訴，或對於和解為
    繼續審判之請求，或提起告調解無效之訴、撤銷調解之訴，
    或對於許可強制執行之裁定提起抗告時，法院因必要情形或
    依聲請定相當並確實之擔保，得為停止強制執行之裁定。強
    制執行法第18條第2項定有明文。
二、聲請人聲請意旨略以：相對人前以本院111年度司票字第611
    2號裁定（下稱系爭本票裁定）為執行名義，對聲請人之財
    產聲請強制執行，現為本院111年度司執字第124025號強制
    執行事件（下稱系爭執行事件）執行中，聲請人已就系爭本
    票裁定所示本票債權對相對人提起確認本票債權不存在之訴
    及債務人異議之訴，訴請撤銷系爭執行事件之執行程序（本
    院111年度訴字第2636號），故願供擔保，依強制執行法第1
    8條第2項聲請於上開訴訟確定前，停止系爭執行事件之執行
    程序等語。
三、經查，經本院調閱系爭執行事件執行卷及本院111年度訴字
    第2636號民事卷結果，系爭執行事件為相對人持系爭本票裁
    定及附表所示本票正本2紙，對聲請人3人聲請強制執行，聲
    請執行債權額為附表所示票款即合計新臺幣（下同）2,663,
    800元（強制執行聲請狀誤載為2,665,800元）及自附表所載
    利息起算日起至清償日止，按年息16%計算之利息，目前執
    行程序尚未終結。而聲請人於本院111年度訴字第2636號民
    事事件則係起訴聲明請求：「確認被告王肇源對原告（即
    本件聲請人3人）本院111年度司票字第6112號裁定主文第一
    項編號1所示本票（票面金額100萬元）票據權利不存在。
    本院111年度司執字第124025號強制執行事件之強制執行程
    序於超過1,663,800元部分應予撤銷。」。是依首揭規定，
    聲請人聲請供相當擔保而停止系爭執行事件之強制執行，於
    執行債權超過1,663,800元本息部分，即無不合，應予准許
    ，逾此部分之聲請則無理由，應予駁回。又本院111年度訴
    字第2636號民事事件，為不得上訴第三審之案件。參酌司法
    院所頒各級法院辦案期限實施要點，第一、二審通常程式審
    判案件之期限分別為1年4月、2年，共計3年4月。而相對人
    依系爭本票債裁定於系爭執行事件，就附表編號1所示本票
    請求聲請人給付之金錢債權為「100萬元，及自民國111年4
    月12日起至清償日止按週年利率16%計算之利息」，則計算
    至聲請人提起上開民事訴訟即111年9月30日止，本金及利息
    總額為1,075,397元（計算式：100萬元＋100萬元×16%×172/3
    65＝1,075,397元；元以下四捨五入），再依法定利率年息5%
    計算，則相對人因停止執行可能遭受之損害為179,215元（1
    ,075,397元×5%×3.333年＝179,215元；元以下四捨五入），
    爰酌定179,215元為聲請人應提供之擔保金額。至聲請人其
    餘請求則屬無據，應予駁回。
四、依強制執行法第18條第2項，裁定如主文。
中　　華　　民　　國　　111 　年　　10　　月　　26　　日
                  民事第八庭    法　官　黃信樺
以上正本係照原本作成
如對本裁定抗告，應於收受裁定正本送達後10日內向本院提出抗
告狀，並繳納抗告裁判費新臺幣1,000元整。
中　　華　　民　　國　　111 　年　　10　　月　　26　　日
                                書記官　楊振宗
本院111年度司票字第6112號裁定之本票附表      編號 發票日 票面金額 到期日 利息起算日(提示日) 備考   （新台幣）    001 111年4月12日 1,000,000元 未記載 111年4月12日  002 111年6月22日 1,663,800元 未記載 111年6月22日